fi: Mukana tulevat uuttovälineet: Alkoholipyyhkeet; Lansetti; Silmukkapoistaja; Peili; Neulapoistaja; Vaihtosuodattimet; Kauhapoistaja; Säilytyslaatikko; Pinsettipoistaja; Tyhjiöpoistaja; Muu
pt-PT: Itens do extrator incluídos: Toalhitas com álcool; Lanceta; Extrator de laço; Espelho; Extrator de agulha; Filtros de substituição; Extrator de colher; Caixa de armazenamento; Extrator de pinça; Extrator a vácuo; Outro
zh-TW: 粉刺夾包含物品: 酒精濕巾; 柳葉刀; 環型擠壓器; 鏡面; 針型擠壓器; 替換濾芯; 勺型擠壓器; 收納箱; 鑷子型擠壓器; 真空擠壓器; 其他
hu: Kiszedőeszközök tartalma: Alkoholos törlőkendők; Szike; Hurkos eltávolító; Tükör; Tűs eltávolító; Csere szűrők; Kanalas eltávolító; Tárolótok; Csipeszes eltávolító; Vákuumos eltávolító; Egyéb
da: Inkluderede ekstraktorgenstande: Alkoholservietter; Lancet; Løkke-ekstraktor; Spejl; Nåle-ekstraktor; Erstatningsfiltre; Ske-ekstraktor; Opbevaringsetui; Pincet-ekstraktor; Vakuum-ekstraktor; Andet
zh-CN: 包含的提取器物品: 酒精湿巾; 小刀; 环形清除器; 镜子; 针式清除器; 更换滤芯; 勺式清除器; 储物盒/储物箱; 镊子清除器; 真空清除器; 其他
vi: Dụng cụ lấy mụn đi kèm: Khăn cồn; Lưỡi trích; Dụng cụ vòng; Gương; Dụng cụ kim; Bộ lọc thay thế; Dụng cụ múc; Hộp bảo quản; Dụng cụ nhíp; Dụng cụ hút chân không; Khác
lt-LT: Įtraukti ekstraktoriaus elementai: Alkoholinės servetėlės; Lancetas; Kilpinis ekstraktorius; Veidrodinis; Adatinis ekstraktorius; Keičiami filtrai; Šaukštelinis ekstraktorius; Sandėliavimo dėžės; Pincetinis ekstraktorius; Vakuuminis ekstraktorius; Kita
ru: Состав комплекта экстрактора: Спиртовые салфетки; Ланцет; Петлевой экстрактор; Зеркальный; Игольчатый экстрактор; Сменные фильтры; Ложечный экстрактор; Кейс для хранения; Пинцетный экстрактор; Вакуумный экстрактор; Другой
de: Lieferumfang des Extraktors: Alkoholtücher; Lanzette; Schlaufen-Extraktor; Spiegel; Nadel-Extraktor; Ersatzfilter; Löffel-Extraktor; Aufbewahrungsbehälter; Pinzetten-Extraktor; Vakuum-Extraktor; Sonstiges
pl: Elementy ekstraktora w zestawie: Chusteczki nasączone alkoholem; Lancet; Ekstraktor pętlowy; Lustro; Ekstraktor igłowy; Filtry wymienne; Ekstraktor łyżeczkowy; Futerał; Ekstraktor pincetowy; Ekstraktor próżniowy; Inne
pt-BR: Itens extratores incluídos: Lenços com álcool; Lanceta; Extrator de argola; Espelho; Extrator de agulha; Filtros de reposição; Extrator tipo concha; Estojo de armazenamento; Extrator tipo pinça; Extrator a vácuo; Outro
sv: Inkluderade extraktorföremål: Alkoholdukar; Lansett; Slingsextraktor; Spegel; Nålextraktor; Utbytesfilter; Skedextraktor; Förvaringsväska; Pincettextraktor; Vakuumextraktor; Övrigt
fr: Articles d’extraction inclus: Lingettes alcoolisées; Lancette; Extracteur à boucle; Miroir; Extracteur à aiguille; Filtres de remplacement; Extracteur cuillère; Chariot de stockage; Extracteur pince; Extracteur à vide; Autre
tr: Dahil ekstraktör öğeleri: Alkol mendilleri; Lanset; Halka çıkarıcı; Ayna; İğne çıkarıcı; Yedek filtreler; Kepçe çıkarıcı; Saklama kasası; Cımbız çıkarıcı; Vakum çıkarıcı; Diğer
bg-BG: Включени екстрактори: Спиртни кърпички; Ланцет; Екстрактор с примка; Огледало; Игла екстрактор; Резервни филтри; Лъжичка екстрактор; Калъф за съхранение; Пинсета екстрактор; Вакуумен екстрактор; Други
it: Articoli estrattori inclusi: Salviette con alcol; Lancetta; Estrattore ad anello; Specchio; Estrattore ad ago; Filtri di ricambio; Estrattore a cucchiaio; Custodia; Estrattore a pinzetta; Estrattore a vuoto; Altro
th: รายการเครื่องมือสกัดที่รวมมาให้: แผ่นเช็ดแอลกอฮอล์; แบบปลายแหลม; ที่กดสิวแบบห่วง; กระจก; ที่กดสิวแบบเข็ม; ไส้กรองสำรอง; ที่กดสิวแบบตัก; กล่องเก็บของ; ที่กดสิวแบบแหนบ; ที่ดูดสิว; อื่นๆ
es: Artículos extractores incluidos: Toallitas con alcohol; Lanceta; Extractor de aro; Espejo; Extractor de aguja; Filtros de repuesto; Extractor de cuchara; Estuche de almacenamiento; Extractor de pinza; Extractor de vacío; Otros
nl: Extractor items inbegrepen: Alcoholdoekjes; Lancet; Lusextractor; Spiegel; Naaldextractor; Vervangende filters; Lepelextractor; Opbergkoffer; Pincetextractor; Vacuümextractor; Andere
ro-RO: Articole incluse pentru extracție: Șervețele cu alcool; Lanțetă; Extractor cu buclă; Oglindă; Extractor cu ac; Filtre de schimb; Extractor cu lingură; Cutie de depozitare; Extractor cu pensă; Extractor cu vacuum; Altele
nb: Inkluderte ekstraktorprodukter: Alkoholservietter; Lansett; Løkkeekstraktor; Speil; Nålekstraktor; Erstatningsfiltre; Skjeekstraktor; Oppbevaringsboks; Pinsettekstraktor; Vakuumekstraktor; Annet
en: Extractor items included: Alcohol wipes; Lancet; Loop extractor; Mirror; Needle extractor; Replacement filters; Scoop extractor; Storage case; Tweezer extractor; Vacuum extractor; Other
hr-HR: Uključeni predmeti ekstraktora: Alkoholne maramice; Lanceta; Ekstraktor s petljom; Ogledalo; Ekstraktor s iglom; Zamjenski filteri; Ekstraktor s žličicom; Kutija za pohranu; Ekstraktor s pincetom; Vakuumski ekstraktor; Ostalo
el: Περιλαμβανόμενα στοιχεία εκχυλιστή: Μαντηλάκια αλκοόλης; Νυστέρι; Εξολκέας θηλιάς; Καθρέφτης; Εξολκέας βελόνας; Ανταλλακτικά φίλτρα; Εξολκέας κουταλιού; Θήκη φύλαξης; Εξολκέας τσιμπίδας; Εξολκέας κενού; Άλλο
ja: 付属のエクストラクターアイテム: アルコールワイプ; ランセット; ループエクストラクター; ミラー; ニードルエクストラクター; 交換用フィルター; スクープエクストラクター; 収納ケース; ツイーザーエクストラクター; バキュームエクストラクター; その他
ko: 포함된 익스트랙터 아이템: 알코올 와이프; 랜싯; 루프 익스트랙터; 거울; 니들 익스트랙터; 교체 필터; 스쿱 익스트랙터; 수납용 카트; 트위저 익스트랙터; 진공 익스트랙터; 기타
sk-SK: Extrakčné položky v balení: Alkoholové utierky; Lanceta; Slučkový extraktor; Zrkadlový; Ihlový extraktor; Náhradné filtre; Lyžicový extraktor; Úložné puzdro; Pinzetový extraktor; Vákuový extraktor; Iné
cs: Přiložené položky extraktoru: Alkoholové ubrousky; Lanceta; Smyčkový extraktor; Zrcadlo; Jehlový extraktor; Náhradní filtry; Lžičkový extraktor; Skladovací pouzdro; Pinzetový extraktor; Vakuový extraktor; Jiné
sl-SI: Vključeni predmeti za ekstraktor: Alkoholni robčki; Lanceta; Zančni ekstraktor; Ogledalo; Iglični ekstraktor; Nadomestni filtri; Žlički ekstraktor; Pohištveni sestav za shranjevanje; Pincetni ekstraktor; Vakuumski ekstraktor; Drugo